# 陈版：子公司少数股东增资导致丧失控制权之后，长投的处理

提问人：dahua82 时间：2016-10-28 11:27:37
子公司少数股东增资导致原母公司丧失控制权，准则规定：“编制合并报表时，对于剩余股权，应当按照其在丧失控制权日的公允价值进行重新计量”，那么合并层面的长期股权金额在之后一直等于丧失控制权日的公允价值（没有其他股权调整的情况下）？如果是这样，那么之后每年期末原母公司都要按照权益法确认投资收益，在合并层面又要将长期股权投资又调整为丧失控制权日的公允价值？

回答人：chenyiwei
如果丧失对原子公司的控制权（包括通过股权转让、其他股东单方面增资等多种原因），但保留重大影响的，则合并报表层面需在丧失控制权之日对剩余股权按当日公允价值重新计量，差额计入投资收益，并以该丧失控制权之日的各项可辨认净资产公允价值为基础对其后续折旧、摊销等因素进行调整，作为后续合并报表层面权益法核算的基础。今后，虽然个别报表层面和合并报表层面都对该剩余股权的投资采用权益法核算，但核算的基础和长期股权投资、投资收益的计量结果是完全不同的。
可参考《瑞华研究 2010 ～ 2014 汇编》之“问题3-2-96（丧失对子公司控制权但仍保留共同控制或重大影响的处理）”。

提问人：yiyumjjay 时间：2018-06-04 15:42:58
陈版主，个别报表确认处置股权的投资收益需要确认递延所得税负债吗

回答人：chenyiwei
目前有两种观点：一种认为要确认；另一种认为如果在可预见的未来没有进一步处置剩余股权的计划则可以不确认。基于谨慎原则，建议采用前一观点。

提问人：yiyumjjay 时间：2018-06-05 08:19:33
陈版主，如果单体层面确认了，合并层面是否需要将投资收益转到年初未分配利润部分的所得税费用冲回？

回答人：chenyiwei
如果以前年度合并报表层面确认过递延所得税负债的，则现在是转销递延所得税负债；没有确认过递延所得税负债的，则合并报表层面不冲回单体报表中的所得税费用。